---
title: "R Notebook"
output: html_notebook
---
```{r}
#install.packages("ggcorrplot")
#install.packages("GGally")
#install.packages("goftest")
#source("https://raw.githubusercontent.com/briatte/ggcorr/master/ggcorr.R")
library(GGally)
library(goftest)
library(dplyr)
library(ggplot2)
library(ggcorrplot)
```
Análise de Modelo - Preço de Venda e Aluguel de imóvel em diversos estados
```{r}
#Importando a base de dados
dados=read.csv("/home/gislenne/Documentos/Mineração/sao-paulo-properties-april-2019.csv", header=TRUE, sep=",",  dec = ".") 

#Verificação dos dados
head(dados)
dim(dados)
str(dados)
summary(dados)

#Alterando para português o nome dado as colunas
nomes <- c("Preço","Condominio","Tamanho","Quarto", "Banheiro", "Suítes","Estacionamento","Elevador","Finalizada","Piscina", "Novo","Bairro","TipoNegociacao","TipoPropriedade", "Latitude","Longitude")
names(dados)<-nomes
dados
summary(dados)
```
Verificação de valores faltantes - NAs
```{r}
#valores faltantes NAs
dados[!complete.cases(dados),]
#O conjunto de dados não apresenta valores vazios!
```
Exploração dos dados
```{r}
#Preço
summary(dados$Preço)
boxplot(dados$Preço)
hist(dados$Preço)
boxplot(dados$Preço,outline = F)
```

```{r}
#Condominio
summary(dados$Condominio)
boxplot(dados$Condominio)
hist(dados$Condominio)
boxplot(dados$Condominio,outline = F)
```

```{r}
#Tamanho
summary(dados$Tamanho)
boxplot(dados$Tamanho)
hist(dados$Tamanho)
boxplot(dados$Tamanho,outline = F)
```

```{r}
#Quarto
summary(dados$Quarto)
boxplot(dados$Quarto)
hist(dados$Quarto)
boxplot(dados$Quarto,outline = F)
```

```{r}
#Banheiro
summary(dados$Banheiro)
boxplot(dados$Banheiro)
hist(dados$Banheiro)
boxplot(dados$Banheiro,outline = F)
```

```{r}
#Suites
summary(dados$Suítes)
boxplot(dados$Suítes)
hist(dados$Suítes)
boxplot(dados$Suítes,outline = F)
```

```{r}
#Estacionamento
summary(dados$Estacionamento)
boxplot(dados$Estacionamento)
hist(dados$Estacionamento)
boxplot(dados$Estacionamento ,outline = F)
```

```{r}
#Finalizado
prop.table(table(dados$Finalizada))

#84% são de apartamentos não finalizados!
```

```{r}
#Piscina
prop.table(table(dados$Piscina))

#48% não possui piscina!
```

```{r}
#Novo
prop.table(table(dados$Novo))
#98% dos apartamentos são novos
```

```{r}
#Bairro
summary(dados$Bairro)
unique(dados$Bairro)
counts = table(dados$Bairro)
counts
barplot(counts, main="Bairro", xlab="Bairro")
```

```{r}
#Tipo de Negociação
prop.table(table(dados$TipoNegociacao))
#52% tratam-se de informações de aluguel enquanto 47% tratam-se de venda.
```

```{r}
#Tipo de Propriedade
prop.table(table(dados$TipoPropriedade))
#Todos são apartamentos!
```
Análise Exploratória
```{r}
#Separando dados de aluguel e venda
dados_aluguel=filter(dados,TipoNegociacao=='rent')
dados_venda=filter(dados,TipoNegociacao=='sale')
      
#Medidas resumos por tipo de negociação 
tapply(dados$Preço, dados$TipoNegociacao, summary)

#O preço médio do aluguel é de (min) R$480,00  e (max) R$50.000,00
#Enquanto o preço médio de venda é de (min) R$380.000,00 e (max) R$10.000.000,00.
```
-> Verficar a faixa de preço por bairro
```{r}
#Para Aluguel
preço_medio_aluguel=tapply(dados_aluguel$Preço, dados_aluguel$Bairro, mean)
preço_medio_aluguel
plot(preço_medio_aluguel)
hist(preço_medio_aluguel)

  #Em relação ao aluguel, os preços se concentram na faixa de 0 a 4.000 reais

#Para Venda
preço_medio_venda=tapply(dados_venda$Preço, dados_venda$Bairro, mean)
preço_medio_venda
plot(preço_medio_venda)

  #Em relação a venda, os preços se concentram na faixa de 0 a 10.000.000,00 reais

#Preço médio Aluguel/Venda
preço_medio=data.frame(preço_medio_aluguel, preço_medio_venda)
colnames(preço_medio)<-c("Preço Médio de Aluguel", "Preço Médio de Venda")
preço_medio
```
Análise Gráfica - Aluguel
  Os gráficos abaixo mostram a variação do preço médio de Aluguel de acordo com as quantidades de quartos, banheiros, suítes e estacionamento além da mesma variação de acordo com a presença ou ausência de elevador e piscina.
```{r} 
#Quarto
    ggplot(data=dados_aluguel, aes(x=Quarto, y=mean(Preço))) +  geom_bar(stat="identity", width=0.5)+theme_bw() + ggtitle("Distribuição de preço médio de aluguel por quantidade de quartos") + theme(plot.title = element_text(hjust = 0.5), legend.position = "none", axis.text.y = element_text(size=10), axis.title.y = element_text(size=10)) + geom_col(colour = "lightblue")

#Banheiro
ggplot(data=dados_aluguel, aes(x=Banheiro, y=mean(Preço))) +  geom_bar(stat="identity", width=0.5)+theme_bw() + ggtitle("Distribuição de preço médio de aluguel de venda por quantidade de banheiros")+theme(plot.title = element_text(hjust = 0.5), legend.position = "none", axis.text.y = element_text(size=10), axis.title.y = element_text(size=10)) + geom_col(colour = "lightblue")

#Suítes
ggplot(data=dados_aluguel, aes(x=Suítes, y=mean(Preço))) + geom_bar(stat="identity", width=0.5)+theme_bw() + ggtitle("Distribuição de preço médio de aluguel por quantidade de suítes")+theme(plot.title = element_text(hjust = 0.5), legend.position = "none", axis.text.y = element_text(size=10), axis.title.y = element_text(size=10)) + geom_col(colour = "lightblue")

#Estacionamento
ggplot(data=dados_aluguel, aes(x=Estacionamento, y=mean(Preço))) + geom_bar(stat="identity", width=0.5)+theme_bw() + ggtitle("Distribuição de preço médio de aluguel por quantidade de estacionamentos")+theme(plot.title = element_text(hjust = 0.5), legend.position = "none", axis.text.y = element_text(size=10), axis.title.y = element_text(size=10)) + geom_col(colour = "lightblue")

#Elevador
ggplot(data=dados_aluguel, aes(x=Elevador, y=mean(Preço))) + geom_bar(stat="identity", width=0.5)+theme_bw() + ggtitle("Distribuição de preço médio de aluguel de acordo com a presença de elevador")+theme(plot.title = element_text(hjust = 0.5), legend.position = "none", axis.text.y = element_text(size=10), axis.title.y = element_text(size=10)) + geom_col(colour = "lightblue")

#Piscina
ggplot(data=dados_aluguel, aes(x=Piscina, y=mean(Preço))) + geom_bar(stat="identity", width=0.5)+theme_bw() + ggtitle("Distribuição de preço médio de aluguel de acordo com a presença de piscina")+theme(plot.title = element_text(hjust = 0.5), legend.position = "none", axis.text.y = element_text(size=10), axis.title.y = element_text(size=10)) + geom_col(colour = "lightblue")

      #  --> Com excessão da piscina, podemos ver que os demais itens são bem determinantes para definição dos valores de aluguel dos apartamentos.
  
```
Análise Gráfica - Venda
  Os gráficos abaixo mostram a variação do preço médio de venda de acordo com as quantidades de quartos, banheiros, suítes e estacionamento além da mesma variação de acordo com a presença ou ausência de elevador e piscina.
```{r}
#Quarto
ggplot(data=dados_venda, aes(x=Quarto, y=mean(Preço))) + geom_bar(stat="identity", width=0.5)+theme_bw() + ggtitle("Distribuição de preço de venda por quantidade de quartos")+theme(plot.title = element_text(hjust = 0.5), legend.position = "none", axis.text.y = element_text(size=10), axis.title.y = element_text(size=10)) + geom_col(colour = "lightgreen")

#Banheiro
ggplot(data=dados_venda, aes(x=Banheiro, y=mean(Preço))) + geom_bar(stat="identity", width=0.5)+theme_bw() + ggtitle("Distribuição de preço de venda por quantidade de banheiros")+theme(plot.title = element_text(hjust = 0.5), legend.position = "none", axis.text.y = element_text(size=10), axis.title.y = element_text(size=10)) + geom_col(colour = "lightgreen")

#Suítes
ggplot(data=dados_venda, aes(x=Suítes, y=mean(Preço))) + geom_bar(stat="identity", width=0.5)+theme_bw()+ ggtitle("Distribuição de preço de venda por quantidade de suítes")+theme(plot.title = element_text(hjust = 0.5), legend.position = "none", axis.text.y = element_text(size=10), axis.title.y = element_text(size=10)) + geom_col(colour = "lightgreen")

#Estacionamento
ggplot(data=dados_venda, aes(x=Estacionamento, y=mean(Preço))) + geom_bar(stat="identity", width=0.5)+theme_bw() + ggtitle("Distribuição de preço de venda por quantidade de estacionamentos")+theme(plot.title = element_text(hjust = 0.5), legend.position = "none", axis.text.y = element_text(size=10), axis.title.y = element_text(size=10)) + geom_col(colour = "lightgreen")

#Elevador
ggplot(data=dados_venda, aes(x=Elevador, y=mean(Preço))) + geom_bar(stat="identity", width=0.5)+theme_bw() + ggtitle("Distribuição de preço de venda de acordo com a presença de elevador")+theme(plot.title = element_text(hjust = 0.5), legend.position = "none", axis.text.y = element_text(size=10), axis.title.y = element_text(size=10)) + geom_col(colour = "lightgreen")

#Piscina
ggplot(data=dados_venda, aes(x=Piscina, y=mean(Preço))) + geom_bar(stat="identity", width=0.5)+theme_bw() + ggtitle("Distribuição de preço de venda de acordo com a presença de piscina")+theme(plot.title = element_text(hjust = 0.5), legend.position = "none", axis.text.y = element_text(size=10), axis.title.y = element_text(size=10)) + geom_col(colour = "lightgreen")

#--> Os resultados são bem determinantes para definição dos valores de venda dos apartamentos. Por não apresentar uma diferença tão alta...
```
Gráfico de Distribuição de Preço de acordo com o tamanho m².
```{r}
#Aluguel
ggplot(data=dados_venda, aes(x=Tamanho, y=Preço)) + geom_point(stat="identity", width=0.5, colour = "lightblue")+theme_bw()+ ggtitle("Distribuição de preço de aluguel por tamanho")+theme(plot.title = element_text(hjust = 0.5),legend.position = "none", axis.text.y = element_text(size=10), axis.title.y = element_text(size=10))

#Venda
ggplot(data=dados_venda, aes(x=Tamanho, y=Preço)) + geom_point(stat="identity", width=0.5, colour = "lightgreen")+theme_bw()+ ggtitle("Distribuição de preço de venda por tamanho")+theme(plot.title = element_text(hjust = 0.5),legend.position = "none", axis.text.y = element_text(size=10), axis.title.y = element_text(size=10))

    #  --> Podemos ver que há uma relação crescente entre preço e tamanho do apartamento tanto para aluguel quanto para venda, ou seja, quanto maior o tamanho maior o preço.
```
Gráfico de matriz de correlação 
```{r}
#Matriz de correlação das caracteristicas dos apartamentos para Alugar
dados_correlacao_aluguel=dados_aluguel[,1:11]
dados_correlacao_aluguel
ggcorr(dados_correlacao_aluguel, label=T)

        #-->Podemos ver que há uma forte relação crescente do preço com o tamanho do apartamento, quantidade de banheiros, quantidade de suítes e quantidade de estacionamentos, além disso é possível ver que quanto maior o preço do condomínio, maior o valor do aluguel.
  
#Matriz de correlação das caracteristicas dos apartamentos para Vender
dados_correlacao_venda=dados_venda[,1:11]
dados_correlacao_venda
ggcorr(dados_correlacao_venda, label=T)
    #--> Podemos ver que há uma relação crescente ainda mais forte do preço com o tamanho do apartamento.
    #Além disso, é possível notar que o preço aumenta conforme aumenta-se a quantidade de quartos, quantidade de banheiros, quantidade de suítes e quantidade de estacionamentos, e quanto maior o preço do condomínio, maior o valor de venda.
```
Modelo Linear Múltiplo para previsão do preço do aluguel de acordo com as características do apartamento.
```{r}
#Geramos o modelo usando função lm
equacao_aluguel = lm( Preço ~ Condominio+Tamanho+Quarto+Banheiro+Suítes+Elevador+Estacionamento+Piscina+Novo, data=dados_aluguel)
equacao_aluguel
summary(equacao_aluguel)
shapiro.test(equacao_aluguel$coefficients)
cor(dados_aluguel[,2:11])
#scale foi retirado do Residual standard error (summary)
step(equacao_aluguel, direction = "both", scale = 2215^2)
equacao_aluguel = lm( Preço ~ Condominio+Tamanho+Quarto+Banheiro+Suítes+Estacionamento+Piscina+Novo, data=dados_aluguel)
equacao_aluguel
summary(equacao_aluguel)
shapiro.test(equacao_aluguel$coefficients)
par(mfrow = c(2,2))
plot(equacao_aluguel, which = c(1:4), pch = 20)
  #--> É possível ver que a quantidade de suítes, a presença de elevador e fato do apartamento ser novo, não influênciam significativamente no preço de aluguel.
  #--> A característica que mais aumenta o preço do aluguel é a quantidade de estacionamentos seguidos pela presença de piscina.
```
Modelo Linear Múltiplo para previsão do preço de venda de acordo com as características do apartamento.  
```{r}
#Geramos o modelo usando função lm
equacao_venda = lm( Preço ~ Condominio+Tamanho+Quarto+Banheiro+Suítes+Estacionamento+Elevador+Piscina+Novo, data=dados_venda)
equacao_venda
summary(equacao_venda)
cor(dados_venda[,2:11])
#scale foi retirado do Residual standard error (summary)
step(equacao_venda, direction = "both", scale = 384700^2)
  equacao_venda = lm( Preço ~ Condominio+Tamanho+Quarto+Banheiro+Suítes+Estacionamento+Piscina+Novo, data=dados_venda)
equacao_venda
summary(equacao_venda)
shapiro.test(equacao_venda$coefficients)
par(mfrow = c(2,2))
plot(equacao_venda, which = c(1:4), pch = 20)
#--> É possível ver que a quantidade de banheiros, a presença de elevador, não influênciam significativamente no preço de venda   
#--> A característica que mais aumenta o preço de venda é a quantidade de estacionamentos seguidos pela quantidade de suítes.
```
Nuvem de Palavras
```{r}
#Nuvem de palavras
install.packages("wordcloud")
library(wordcloud)
bairro_freq=data.frame(counts)
colnames(bairro_freq)<-c("Bairro", "Frequencia")
bairro_freq
wordcloud(words = bairro_freq$Bairro, freq = bairro_freq$Frequencia)
wordcloud(words = bairro_freq$Bairro, freq = bairro_freq$Frequencia, min.freq = 1, random.order = TRUE, colors=brewer.pal(8,"Dark2"), use.r.layout=TRUE, rot.per= 0.5)
```

